臺灣板橋地方法院刑事判決　　　　　　 94年度簡上字第439號
上　訴　人　臺灣板橋地方法院檢察署檢察官
被　　　告　甲○○
上列上訴人因被告竊盜案件，不服本院民國94年6 月30日所為94
年度簡字第2803號第一審判決（聲請簡易判決處刑案號：94年度
偵緝字第888 號）提起上訴，及移送併案審理（臺灣士林地方法
院檢察署94年度偵緝字第413 號、第414 號、94年度偵字第8352
號），本院管轄第二審之合議庭依通常程序自為第一審判決如下
：
    主  文
原判決撤銷。
甲○○行使偽造私文書，足以生損害於他人，處有期徒刑捌月。
如附表所示偽造「陳美娜」之署名捌枚均沒收。
    事  實
一、甲○○基於意圖為自己不法所有之概括犯意，先後於下列時
    地為竊盜、詐欺取財及行使偽造私文書之犯行：
    (一)於民國88年3 月31日9 時許，在台北縣新莊市○○○路41
      0 巷8 弄4 號4 樓內，徒手竊取洪筱玫所有面額新台幣（
      下同）3 萬元之支票一紙（發票人為陳文城、票號FA0000
      000 號、票載發票日為88年3 月31日、付款人為上海商業
      儲蓄銀行三重分行），甲○○並於同日持上開支票至上海
      商業儲蓄銀行三重分行欲提示領款，惟因發票人陳文城已
      於同日稍早掛失止付上開支票，故該銀行行員並末因之陷
      於錯誤而交付款項，嗣並經台北市票據交換所函請警察機
      關循線查獲上情。
    (二)於同年4 月22日19時許，趁寄住於台北市○○區○○街76
      之2 號3 樓友人王世全住處之機會，竊取同住上址之陳美
      娜所有之美國銀行萬事達信用卡（卡號：00000000000000
      00號）、及台新銀行威士信用卡（卡號：00000000000000
      00號）各一張及現金1 千元，得手後隨即前往位於臺北市
      ○○路186 號之「南資通訊社」內，各基於詐欺取財及行
      使偽造私文書之單一犯意，於同日17時37分起至同日18時
      止，接續冒用「陳美娜」之名義盜刷前開美國銀行萬事達
      信用卡三次（分別於19時37分盜刷3 萬元、於19時39分盜
      刷1 萬元、於20時盜刷6 千元）及盜刷台新銀行威士信用
      卡一次（於19時38分盜刷1 萬元），並於如附表所示之三
      聯式信用卡簽帳單四份上偽簽「陳美娜」之署名，再將上
      開四份簽帳單交予「南資通訊社」之店員而行使之（其中
      客戶存根聯各一張已遭被告丟棄滅失，僅剩商戶存根聯及
      銀行請款聯各二張，共餘簽帳單八紙），並致該店員陷於
      錯誤，誤認甲○○為有權刷卡消費之人，因而交付價值5
      萬6 千元之行動電話手機及通訊器材予甲○○，致生損害
      於陳美娜、南資通訊社及上開發卡銀行，嗣甲○○並將詐
      得之行動電話手機及通訊器材變賣換得現金後花用殆盡，
      嗣因陳美娜發覺信用卡失竊，向前開發卡銀行查詢後，始
      知被他人盜刷，並報警循線查獲上情。
二、案經洪筱玫訴由台北縣政府警察局新莊分局報請臺灣板橋地
    方法院檢察署檢察官偵查後聲請簡易判決處刑，及陳美娜訴
    由臺北市政府警察局大同分局報請臺灣士林地方法院檢察署
    檢察官偵查後移送併案審理。
    理  由
一、右揭事實業據被告甲○○全部坦承不諱，核與證人洪筱玟於
    警詢及偵查中證稱：被告係其夫林奕年僱用的臨時工，安排
    被告住在台北縣新莊市○○○路410 巷8 弄4 號4 樓內，於
    88年3 月31日晚間9 時許，其妹洪攸玫所有之前開支票一紙
    遭竊，後來因為被告有去提示該支票，才發現是被告偷的等
    語；證人陳文誠於警詢中證稱：上開支票一紙係其本人於88
    年1 月份所簽發，交予洪攸玫當作繳納保險費之用等語；證
    人陳美娜於警詢中證稱：88年4 月22日19時30分許，其本人
    吃完晚飯回到臺北市○○街76之2 號3 樓家中，發現其皮包
    內二張信用卡及現金1 千元遺失，一張是美國銀行的卡、一
    張是台新銀行的卡，後來向發卡銀行查詢，才發現被人盜刷
    ，其本人看過被告一次，被告在那段期間曾與其室友王世全
    同住，應該是為被告所竊等語；及證人吳宇庭於警詢證稱：
    被告在88年4 月22日有到其店內，有拿前開台新銀行、美國
    銀行的信用卡刷卡消費等情節互核相符（見乙○88年偵字第
    19546 號卷第7 、8 、15、16、23、24頁；士檢88年偵字52
    29號卷第4-6 、8 、22、23頁）；復有臺北市票據交換所88
    年4 月14日北票字第2652號函一份（含遺失票據申報書、掛
    失止付票據提示人資料查報表、票據掛失止付通知書、前開
    上海銀行三重分行支票及臺北市票據交換所退票理由單影本
    各一件）、被告偽簽「陳美娜」姓名之簽帳單商戶存根聯影
    本四份（上揭簽帳單銀行取款聯四份留存於各該發卡銀行，
    並未扣案；客戶存根聯四份則業經被告丟棄滅失）、被告於
    「南資通訊社」內申辦門號之和信ON LINE 超值200 服務申
    請表一紙、二聯式發票影本三紙、陳美娜信用卡補印帳單及
    聲明書各一件附卷可按（見乙○88年偵字第19546 號卷第11
    -15 頁、士檢88年偵字5229號卷第9 、10、13頁、士檢94年
    他字第1889號卷第13、51-61 頁）。堪認被告前開自白與事
    實相符，本件事證明確，被告犯行堪予認定。至證人吳宇庭
    於警詢時供稱被告甲○○係與一名女子至南資通訊社內刷卡
    消費，而由該名女子偽簽「陳美娜」姓名云云，核與前揭事
    證不符，應係其記憶有誤所致，尚非可採，附此敘明。
二、核被告於事實欄第一段(一)所述犯行部分，係犯刑法第320 條
    第1 項之竊盜罪。被告於事實欄第一段(二)所述時地，於竊取
    被害人陳美娜上揭美國銀行萬事達信用卡及台新銀行威士信
    用卡各一張後，於同日17時37分起至同日18時止，接續冒用
    「陳美娜」之名義盜刷前開美國銀行萬事達信用卡三次及盜
    刷台新銀行威士信用卡一次，並接續於如附表編號一至四所
    示之簽帳單上偽簽「陳美娜」之署名，隨後並交付予該「南
    資通訊社」之店員而行使之，致該店員陷於錯誤，而交付被
    告行動電話手機及通訊器材等情，犯罪時、地緊接、目的相
    同，顯係各基於詐欺取財及行使偽造私文書之單一犯意接續
    為之；又被告偽簽「陳美娜」署名於上揭信用卡簽帳單上之
    行為，為其偽造私文書（即信用卡簽帳單）之部分行為；而
    其偽造私文書之低度行為，應為行使偽造私文書之高度行為
    所吸收，應僅論以行使偽造私文書罪。查被告於事實欄第一
    段(二)所述時地竊取陳美娜之上揭信用卡後，隨即持以盜刷並
    詐得財物，核其就上揭事實欄第一段(二)所述犯行，係犯刑法
    第320 條第1 項竊盜罪、第216 條、第210 條之行使偽造私
    文書罪、及第339 條第1 項之詐欺取財罪。被告就上揭二次
    竊盜罪，時間緊接，犯罪構成要件相同，顯係基於概括犯意
    反覆為之，應論以連續犯；並與所犯前揭詐欺取財罪及行使
    偽造私文書罪間，互有方法結果之牽連關係，應依牽連犯之
    規定，從一重之行使偽造私文書罪處斷。被告所犯上揭如事
    實欄第一段(二)所述竊盜犯行部分（即前揭臺灣士林地方法院
    檢察署移送併辦部分），與前揭事實欄第一段(一)經檢察官聲
    請簡易判決處刑，判決有罪之竊盜事實部分，有連續犯之裁
    判上一罪關係，基於審判不可分原則，本院自應併予審理，
    附此敘明。原審以被告所犯如事實欄第一段(一)所示之竊盜犯
    行罪證明確，並據以論罪科刑，固非無見；惟查前揭移送併
    案審理之被告所犯如事實欄第一段(二)所示之犯行部分，與前
    開檢察官聲請簡易判決處刑部分，有裁判上一罪關係，已如
    前述，原審未及審究，尚有未合；檢察官上訴意旨以此為由
    指摘原判決不當，為有理由。原判決既有上開可議之處，顯
    屬無可維持，自應由本院將原判決撤銷，另為適法之判決。
    爰審酌被告於87年間因犯竊盜罪經臺灣臺北地方法院87年度
    易字第984 號判決判處有期徒刑三月，緩刑二年確定，此有
    臺灣高等法院被告前案紀錄表一份附卷可按，素行非佳，竟
    仍不知悔改，復為本件犯行，所為殊非可取，兼衡其犯罪之
    動機、目的、手段、竊取財物價值及盜刷財物價值等所生危
    害，與其犯罪後尚知坦承犯行，態度良好等一切情狀，改判
    處如主文第二項所示之刑，以示懲儆。又如附表所示「陳美
    娜」之署押八枚，均應依刑法第219 條規定沒收之。
三、末按，法院以簡易判決處刑者，所科之刑以宣告緩刑、得易
    科罰金之有期徒刑及拘役或罰金為限；另檢察官聲請以簡易
    判決處刑案件，經法院認為有刑事訴訟法第451 條之1 第4
    項但書之情形者，應適用通常程序審判之，分別為刑事訴訟
    法第449 條第3 項、第452 條所明定，故管轄第二審之地方
    法院合議庭受理簡易判決上訴案件，其認案件有刑事訴訟法
    第452 條之情形者，應撤銷原判決，逕依通常程序為第一審
    判決，是本院爰依前揭規定，自為第一審通常程序之判決，
    附此敘明。
據上論斷，應依刑事訴訟法第455 條之1 第1 項、第3 項、第45
2 條、第451 條之1 第4 項、第369 條第1 項前段、第364 條、
第299 條第1 項前段，刑法第210 條、第216 條、第320 條第1
項、第339 條第1 項、第55條、第219 條，罰金罰鍰提高標準條
例第1 條前段，判決如主文。
本案經檢察官林俊儀到庭執行職務。
中　　華　　民　　國　　94　　年　　12　　月　　15　　日
                  刑事第五庭審判長法　官  陳坤地
                                  法  官  李麗珠
                                  法  官  許映鈞
以上正本證明與原本無異。
如不服本判決，應於送達後10日內向本院提出上訴狀（須附繕本
）。
                                  書記官　呂苗澂
中　　華　　民　　國　　94　　年　　12　　月　　15　　日
附表：
┌─┬──────┬─────┬──────────────┐
│編│ 信用卡號碼 │  金額　  │ 偽造「陳美娜」之署名       │
│號│            │（新台幣）│                            │
├─┼──────┼─────┼──────────────┤
│一│000000000000│30,000元  │商戶存根聯及銀行請款聯上各一│
│  │301         │          │枚，客戶存根聯已遭被告丟棄滅│
│  │            │          │失                          │
├─┼──────┼─────┼──────────────┤
│二│000000000000│10,000元  │商戶存根聯及銀行請款聯上各一│
│  │301         │          │枚，客戶存根聯已遭被告丟棄滅│
│  │            │          │失                          │
├─┼──────┼─────┼──────────────┤
│三│000000000000│6,000元   │商戶存根聯及銀行請款聯上各一│
│  │301         │          │枚，客戶存根聯已遭被告丟棄滅│
│  │            │          │失                          │
├─┼──────┼─────┼──────────────┤
│四│000000000000│10,000元  │商戶存根聯及銀行請款聯上各一│
│  │900         │          │枚，客戶存根聯已遭被告丟棄滅│
│  │            │          │失                          │
├─┴──────┴─────┴──────────────┤
│總計偽簽「陳美娜」之署名共八枚                            │
└─────────────────────────────┘
附錄本案論罪科刑法條全文：
中華民國刑法第210條
偽造、變造私文書，足以生損害於公眾或他人者，處五年以下有
期徒刑。
中華民國刑法第216條
行使第210條至第215條之文書者，依偽造、變造文書或登載不實
事項或使登載不實事項之規定處斷。
中華民國刑法第320條
意圖為自己或第三人不法之所有，而竊取他人之動產者，為竊盜
罪，處五年以下有期徒刑、拘役或五百元以下罰金。
意圖為自己或第三人不法之利益，而竊佔他人之不動產者，依前
項之規定處斷。前二項之未遂犯罰之。
中華民國刑法第339條
意圖為自己或第三人不法之所有，以詐術使人將本人或第三人之
物交付者，處五年以下有期徒刑、拘役或科或併科1000元以下罰
金。
以前項方法得財產上不法之利益或使第 3 人得之者，亦同。
前二項之未遂犯罰之。
